Inventaris van het archief van het Nederlandse Gezantschap in Rusland, 1814-1890
Nationaal Archief, Den Haag
Legatie Rusland
Gezantschap Rusland
1814-1890
Z21019
154 inventarisnummers; 9,10 meter
Normale geschreven, getypte en gedrukte documenten, geen bijzondere handschriften.
Nationaal Archief, Den Haag
Nederlandse Gezantschap in Rusland
Het archief van het Nederlandse Gezantschap in Rusland (1814-1890) bestaat voornamelijk uit correspondentie afkomstig van of ontvangen door het Departement van Buitenlandse Zaken, Russische Ministers, verschillende Nederlandse consuls, en Russische autoriteiten en ambtenaren. Tevens bestaat het archief uit politieke depêches, registers van geviseerde paspoorten, en een memorie betreffende de douanetarieven van Rusland. Daarnaast bevat het archief stukken aangaande de Belgische onafhankelijkheidsoorlog, de Krimoorlog, de invoer van Hollandse haring, infrastructurele projecten, scheepvaartaangelegenheden, en het uitwisselen van wetenschappelijke werken en periodieken.
Archiefvorming
Geschiedenis van het archiefbeheer
De verwerving van het archief
Het archief is bij Koninklijk Besluit of ministeriële beschikking overgebracht.
Aanwijzingen voor de gebruiker
Openbaarheidsbeperkingen
Volledig openbaar.
Materiële beperkingen
Het archief kent geen beperkingen voor het raadplegen van stukken als gevolg van slechte materiële staat
Aanvraaginstructie
Openbare archiefstukken kunnen online worden aangevraagd en gereserveerd. U kunt dit ook via de terminals in de studiezaal van het Nationaal Archief doen. Om te kunnen reserveren dient u de volgende stappen te volgen:
U maakt een profiel aan op www.gahetna.nl, en logt vervolgens in
Via de archiefinventaris (alleen de beschrijvingen met rode nummers) selecteert u het gewenste archiefstuk door op de knop 'Reserveren' te klikken
In het volgende scherm geeft u aan op welke dag u het archiefstuk wilt inzien
Indien u zich bevindt in de studiezaal en een tafelnummer heeft ontvangen kunt u dit nummer vermelden. Als u geen tafelnummer heeft kunt u tafelnummer 777 laten staan
Vervolgens bevestigt u uw reservering door deze te versturen.
Verwant materiaal
Beschikbaarheid van kopieën
Inventarisnummers van dit archief zijn niet in kopievorm beschikbaar
Beschrijving van de series en archiefbestanddelen
- Brieven, van het Departement van Buitenlandse Zaken ontvangen., 1814 november 1-1819 januari 20; 1; 1 pak
  Aanvraagbaar
- Minuten van brieven, aan het Departement van Buitenlandse Zaken verzonden., 1814 oktober 7-1819 januari 9; 2; 1 pak
- Brieven, van Russische ministers ontvangen., 1815 april 10-1818 augustus 20; 3; 1 pak
- Minuten van brieven, aan de Russische ministers verzonden., 1814 november 21-1818 juli 15; 4; 1 pak
- Brieven, van de Nederlandse consul te Riga ontvangen., 1814 januari 14-1820 maart 21; 5; 1 pak
- Brieven, van de Nederlandse consul te Archangel ontvangen., 1816 november 3-1819 augustus 22; 6; 1 pak
- Brieven, van de Nederlandse consul te Libau (Koerland) ontvangen., 1814 december 1-1820 januari 16; 7; 1 pak
- Brieven, van de Nederlandse consul te Reval (Estland) ontvangen., 1816 november 5-1819 augustus 9; 8; 1 pak
- Minuten van brieven, aan de Nederlandse consuls te Archangel, Libau, St.Petersburg, Reval en Riga verzonden., 1814 oktober 21-1819 augustus 17; 9; 1 pak
- Correspondentie van de gezant en (bij zijn afwezigheid) van de zaakgelastigde., 1815-1823; 10-19; 10 pakken
  - 1815 januari-1816 juni, 10
    No. 1-179.
  - 1816 juni-december, 11
    no.180-335.
  - 1817 januari-juli, 12
    no. 1-127.
  - 1817 juli-december, no. 128-238; 1818 januari-december, no. 1-90, 13
  - 1819 januari-mei, 14
    no. 1-55.
  - 1819 april-december, 15
    no. 56-203.
  - 1820 januari-december, 16
    no. 1-98.
  - 1821 januari-augustus, 17
    no. 1-154.
  - 1821 september-december, no. 155-220; 1822 januari-maart, no. 2-64, 18
  - 1822 mei-december, no. 65-206; 1823 januari-maart, no. 1-31; 1823 februari-april, 19
    (niet genummerd)
    Zie de nos. 33-36.
- Agenda's op de voornoemde correspondentie., 1815-1823; 20-21; 2 delen
  - 1815 januari 6-1821 mei 15, 20
  - 1821 mei 18-1823 maart 11, 21
- Onderscheidene brieven, van het Departement van Buitenlandse Zaken in Nederland en van de Russische autoriteiten ontvangen, 1823-1830; 22-23; 2 pakken
  - 1823 februari 5-1826 december 30, 22
  - 1827 januari 4-1830 december 25, 23
    Zie no. 31.
- Minuten van onderscheidene brieven, door de zaakgelastigde ad interim, later gezant, aan het het Departement van Buitenlandse Zaken in Nederland en aan de Russische autoriteiten verzonden, met afschriften van bijlagen., 1823-1830; 24-30; 7 pakken
  - 1823 april-1824 december, 24
  - 1825, 25
  - 1826, 26
  - 1827, 27
  - 1828, 28
  - 1829, 29
  - 1830, 30
    Zie de nos. 32-36.
- Registers van ontvangen brieven., 1823 februari 5-1830 december 25; 31; 1 pak
  Zie no. 22 en 23.
- Registers van verzonden brieven., 1823 april 9-1830 december 28; 32; 1 pak
  Zie no. 24-30.
- Stukken betreffende lopende zaken, merendeels van 1823-1830, waarbij ook vele van vroegere en latere jaren. (Dossiers des affaires courantes)., ca. 1823-1830; 33-36; 4 pakken
  - Dossiers nr. 1-34., 33
  - Dossiers nr. 35-69., 34
  - Dossiers nr. 70-124., 35
  - Dossiers nr. 125-175., 36
    Zie de nos. 22-30 en 37.
- Dossiers betreffende inlichtingen van allerlei aard ten behoeve van particuliere personen. ("Dossiers des affaires courantes")., 1831-1846; 143-146; 4 pakken
  Vervolg van; Jaarverslag van het Algemeen Rijks archief 1918, blz. 293 (395) nos. 33-37.
  - Dossiers no. 176-213., 143
  - Dossiers no. 214-247., 144
  - Dossiers no. 248-277., 145
  - Dossiers no. 278-329., 146
- Index op de "dossiers des affaires courantes". no.1-329., 37; 1 deel
- Stukken betrekkelijk de paspoorten en verblijfpassen., 1815 december 29-1831 januari 26; 38; 1 pak
- Register van paspoorten en verblijfpassen., 1816 januari 15-1829 juli 10; 39; 1 deel
- Stukken betrekkelijk de zending van baron Verstolk van Soelen naar Troppau, 1820 december 6-26, met de daarbij behorende afschriften van brieven van 1820 juli 19-november 23., 40; 1 omslag
- Stukken betrekkelijk een klacht, door de Russische gezant te 's-Gravenhage ingediend ter zake van handelingen, de Nederlandse ambassadeur in Turkije gepleegd., 1828 augustus -1829 januari; 41; 1 omslag
- Afschriften van brieven over de erkenning van de Franse Koning Lodewijk Filips door de Tsaar van Rusland; over de opstand in België en over de belangen van Nederland., 1830 september 21 - oktober 19; 42; 1 omslag
- Kennisgevingen van de opper-ceremoniemeester aan het Hof van Rusland., 1815 december 10-1826 januari 5; 43; 1 pak
- Brieven over de kolonel Rottiers, met bijlagen, 1816 september 23 - 1817 november 19; 44; 1 omslag
  Zie over deze persoon ook het archief 2.05.12 Gezantschap Turkije tot 1872, inv.nr. 227
- Geschreven en gedrukte stukken waarvan op de verbalen geen melding is gemaakt., 1814 mei 10-1830 april 2; 45; 1 pak
  Hieronder zijn aanwezig een opgaaf van de dienst door de Nederlandse vice-admiraal J.H.van Kinsbergen in de jaren 1771-1777, als Kapitein ter Zee bij de Russische marine, gepresteerd, benevens een afschrift van het reglement op de invoerrechten van dranken in Rusland van 1817 april 2.
- Lijst van de geëmployeerden bij het ministerie van Buitenlandse Zaken in Rusland en van de Russische gezanten, consuls-generaal en ambtenaren bij de Russische legatie in het buitenland., z.d; 46; 1 stuk
  Deze lijst is vervaardigd tussen de jaren 1817 en 1821.
- Minuten van brieven verzonden aan het Nederlandse Departement van Buitenlandse Zaken., 1831-1842; 47-50; 4 pakken
  - 1831-1832, 47
  - 1833-1834, 48
  - 1835-1837, 49
  - 1838-1842, 50
- Ingekomen brieven van het Nederlandse Departement van Buitenlandse Zaken., 1831-1842; 51-54; 4 pakken
  - 1831-1832, 51
  - 1833-1834, 52
  - 1835-1837, 53
  - 1838-1842, 54
- Minuten van politieke depeches, verzonden aan het Nederlandse Departement van Buitenlandse Zaken., 1885-1886; 55; 1 omslag
- Ingekomen politieke depeches van, en minuten, verzonden aan het Nederlandse Departement van Buitenlandse Zaken., 1881; 56; 1 omslag
- Minuten van brieven, verzonden aan het Russische Departement van Buitenlandse Zaken., 1832-1835 en 1842; 57; 1 omslag
- Ingekomen brieven van het Russische Departement van Buitenlandse Zaken., 1831-1835 en 1837-1841; 58; 1 omslag
- Ingekomen brieven van Nederlandse consuls in Rusland., 1832-1834, 1837 en 1841-1842; 59; 1 omslag
- Ingekomen brieven van, en minuten van brieven, verzonden aan Russische autoriteiten en particuliere personen., 1831-1834 en 1838-1842; 60; 1 omslag
- Ingekomen en minuten van uitgaande brieven., 1842-1856; 61-70; 10 pakken
  - 1842 april-1843, 61
  - 1844-1845, 62
  - 1846, 63
  - 1847-1848, 64
  - 1849-1850, 65
  - 1851-1852, 66
  - 1853, 67
  - 1854, 68
  - 1855, 69
  - 1856, 70
- Minuten van uitgaande brieven., 1857-1869; 71-76; 6 pakken
  - 1857, 71
  - 1858-1859, 72
  - 1860-1861, 73
  - 1862-1864, 74
  - 1865-1867, 75
  - 1868-1869, 76
- Ingekomen brieven., 1857-1869; 77-83; 7 pakken
  - 1857, 77
  - 1858, 78
  - 1859-1860, 79
  - 1861-1862, 80
  - 1863-1864, 81
  - 1865-1866, 82
  - 1867-1869, 83
- Ingekomen en minuten van uitgaande brieven., 1870-1890; 84-106; 23 pakken
  Sinds augustus 1886 zijn de brieven gemerkt met A I tot VIII en B I tot B VI.
  - 1870, 84
  - 1871, 85
  - 1872, 86
  - 1873, 87
  - 1874, 88
  - 1875, 89
  - 1876, 90
  - 1877, 91
  - 1878, 92
  - 1879, 93
  - 1880, 94
  - 1881 januari-juni, 95
  - 1881 juli-december, 96
  - 1882, 97
  - 1883 januari-juni, 98
  - 1883 juli-december, 99
  - 1884, 100
  - 1885, 101
  - 1886, 102
  - 1887, 103
  - 1888, 104
  - 1889, 105
  - 1890, 106
- Agenda van ingekomen brieven., 1831-1869; 107-109; 2 delen en 1 omslag
  - 1831 januari-1837 maart, 107
    Met korte inhoudsopgave voor de jaren 1837-1842 zie no. 113.
  - 1856 januari-1860 december, 108
  - 1861 januari-1869 december, 109
- Agenda van uitgaande brieven., 1831-1869; 110-112; 2 delen en 1 omslag
  - 1831 januari-juni, 110
  - 1856 januari-1860 december, 111
  - 1861 januari-1869 december, 112
- Agenda van uitgaande brieven (1837 april-1842 juli) en van ingekomen brieven (1837 april-1842 mei)., 113; 1 deel
- Agenda van ingekomen en uitgaande brieven., 1870-1890; 114-119; 6 delen
  - 1870 januari-1872 september., 114
  - 1872 oktober-1878 maart., 115
  - 1878 maart-1882 juni., 116
  - 1882 juni-1883 december., 117
  - 1884 januari-1885 december., 118
  - 1885 december-1890 november., 119
- Agenda van ingekomen en uitgaande brieven, afschrift., 1870 januari-1871 oktober; 120; 1 deel
- Klapper op de ingekomen en uitgaande brieven., 1857-1863; 121; 1 deel
- Ingekomen en minuten van uitgaande brieven betreffende benoeming van Nederlandse consuls in Rusland en Finland 1842-1843, 1859 en 1868 en 1877-1880; 122; 1 omslag
- Ingekomen en minuten van uitgaande brieven betreffende bezoldiging der Nederlandse diplomatieke agenten., 1858; 123; 1 omslag
- Register van geviseerde paspoorten, 1829-1852; 124-125; 2 delen
  - 1829-1835, 124
  - 1840-1852, 125
- Register van afgegeven verblijfpassen, 1829-1846; 126; 1 deel
- Ingekomen brieven van Nederlandse afgevaardigden ter conferentie van Wenen betreffende de scheiding tussen Nederland en België., 1831-1834; 127; 1 omslag
- Afschriften van de protocollen van de conferentie te Londen en Wenen ter regeling van de kwestie tussen Nederland en België., 1830-1831 en 1834; 128; 1 omslag
- Memorie betreffende de aanleiding tot de Krimoorlog., z.j. 1854?; 129; 1 katern
- Ingekomen en minuten van uitgaande brieven betreffende het sluiten van een consulaire overeenkomst tussen Nederland en Rusland., 1876; 130; 1 omslag
- Ingekomen en minuten van uitgaande brieven betreffende de vestiging door de Nederlandse Stoombootmaatschappij te Rotterdam van een stoomvaartlijn tussen Rotterdam en St. Petersburg., 1841-1842; 131; 1 omslag
- Programma van een op te richten Stoombootmaatschappij op de Wolga., z.j. na 1845; 132; 1 katern
- Ingekomen en minuten van uitgaande brieven betreffende een heffing in Rusland van 5% van de in- en uitgaande rech ten van alle goederen., 1858; 133; 1 omslag
- Memorie betreffende de douanetarieven van Rusland dd., 1857 en 1868 z.j. (1869); 134; 1 omslag
- Ingekomen en minuten van uitgaande brieven betreffende rechten, gehven op de invoer van Hollandse haring in Rusland., 1842-1850 en 1858-1862; 135; 1 omslag
- Ingekomen en minuten van uitgaande brieven betreffende nieuwe merken, voor keuring van Hollandse haring. vastgesteld., 1858; 136; 1 omslag
- Ingekomen en minuten van uitgaande brieven betreffende meting van Nederlandse schepen naar de Russische tonnage maat., 1859; 137; 1 omslag
- Ingekomen en minuten van uitgaande brieven betreffende een voorstel om de tolkantoren van de zee van Azof naar Kertch over tebrengen en maatregelen te nemen tegen ver zanding van die zee., 1859; 138; 1 omslag
- Ingekomen en minuten van uitgaande brieven betreffende Nederlandse en Russische wettelijke bepalingen op het passenstelsel, 1861 en 1867; 139; 1 omslag
- Ingekomen en minuten van uitgaande brieven betreffende behartiging door de Russische gezant in Perzië van de Nederlandse belangen aldaar., 1876; 140; 1 omslag
- Ingekomen en minuten van uitgaande brieven betreffende heffing van adresgeld van het Nederlandse schip "Helena" door de Nederlandse vice-consuls te Wiborg en Frederiks haven., 1878-1880; 141; 1 omslag
- Ingekomen en minuten van uitgaande brieven betreffende een internationale koloniale en uitvoerhandel tentoonsteling in Amsterdam., 1882-1883; 142; 1 omslag
- Dossiers betreffende inlichtingen van allerlei aard ten behoeve van particuliere personen., 1857-1871; 147; 1 pak
  No. 1-78 en vijf ongenummerde dossiers.
- Ingekomen en minuten van uitgaande brieven betreffende de vrije invoer van goederen ten behoeve van de gezant., 1832-1842; 148; 1 omslag
- Ingekomen en minuten van uitgaande brieven betreffende de ruiling van wetenschappelijke werken en periodieken tussen Nederland en Rusland., 1835-1844 en 1859-1868; 149; 1 pak
- Memorie betreffende de overeenkomst van 18-30 augustus 1850 gesloten tussen Nederland en Rusland tot regeling van de Russische schuld in Nederland., z.j. na 1850; 150; 1 katern
- Memorie betreffende de zogenaamde april-beweging van het jaar 1853 in Nederland., z.j. 1853?; 151; 2 katernen
- Ingekomen en minuten van uitgaande brieven betreffende het recht van vreemdelingen op erfenissen opengevallen in Rusland., 1858-1859; 152; 1 omslag
- Ingekomen en minuten van uitgaande brieven betreffende het beheer van een legaat, afkomstig van Keizerin Maria Feodorovna en door erfenis gekomen aan Prins Alexander der Nederlanden., 1880-1883; 153; 1 omslag
- Overeenkomst tussen Engeland en Denemarken betreffende het tarief van rechten geheven op goederen, niet voorkomende in het z.g. tarief van Constantinopel Gelijktijdig afschrift, d.d. 1645-1841; 154; 1 stuk